【裁判字號】    95,上訴,148
【裁判日期】    950328
【裁判案由】    公共危險等
【裁判全文】
臺灣高等法院高雄分院刑事判決         95年度上訴字第148號
上  訴  人
即  被  告  乙○○
指定辯護人  本院公設辯護人  甲○○
上列上訴人因公共危險等案件，不服臺灣高雄地方法院93年度訴
字第3431號中華民國94年12月15日第一審判決（起訴案號：臺灣
高雄地方法院檢察署93年度偵緝字第2042號），提起上訴，本院
判決如下：
    主  文
上訴駁回。
    事  實
一、乙○○於民國（以下同）81年間曾因偽造有價證券及偽造文
    書案件，分別經臺灣高等法院臺中分院於81年5 月9 日判處
    有期徒刑5 年及1 年確定，應執行有期徒刑5 年10月，於83
    年11月11日假釋出獄，嗣又因偽造文書案，經撤銷假釋，於
    85年7 月2 日入監執行殘刑2 年11月19日，復因竊盜案件，
    於86年8 月8 日經法院判決應執行有期徒刑1 年確定，經合
    併定執行刑，並於87年11月3 日假釋出獄，於89年4 月19日
    縮刑期滿未撤銷假釋而執行完畢。
二、乙○○與丁○○曾有事實上夫妻之家庭成員關係（原係同居
    之男女朋友），雙方素有感情及幼子照顧等糾葛，乃於93年
    5 月18日上午11時許攜帶兩人所生幼子至丁○○友人張順義
    位於高雄縣大寮鄉永芳村48之20號住處，要求丁○○返家同
    居並照顧幼子，惟丁○○不願出面，經電話聯絡張順義返家
    ，2 人並為乙○○盜用丁○○信用卡之事發生爭執，張順義
    返家後，要求2 人至屋外談判，2 人在屋外時，乙○○又藉
    詞汽車沒油，要騎用丁○○之機車，惟丁○○不肯，張順義
    即表示欲代為叫車，先行離開，詎乙○○於同日下午1 時許
    （起訴書誤載為2 時許），在上址屋外因屢遭丁○○拒絕，
    而心生不滿，乃基於恐嚇之概括犯意，以加害生命之事，對
    丁○○恫稱：「要妳死」、「要以一命配妳全家」等語，使
    丁○○心生畏懼，致生危害於丁○○之安全，而張順義見2
    人爭吵不休，為免波及鄰居及家人，乃要求2 人返回丁○○
    住處自行處理，乙○○乃先行駕車離去，於同日下午2 時許
    至丁○○位於高雄市○鎮區○○街126 巷8 號3 樓租住處前
    ，見丁○○之母戊○○○帶孫女蔡昀儒受丁○○囑託前來查
    看住家有無上鎖，經出言要求戊○○○陪同其尋找丁○○返
    家，惟因始終未獲回應，心生不滿，亦承前開恐嚇之概括犯
    意，以加害生命之事實，向戊○○○恐嚇稱：「我脾氣不好
    ，要以一命配妳全家十餘條人命」，使戊○○○心生畏懼，
    致生危害於戊○○○之安全，始悻然駕車離去。
三、乙○○因無法獲得丁○○同意返家照顧幼子，於同日下午3
    時許駕車折返丁○○上開租住處（房屋所有人為丙○○，丁○○及張順義則於同日下午2 時40分許，返回上開處所，與
    戊○○○同在3 樓），另基於侵入住宅、放火燒毀現供人使
    用住宅之故意，以其私自拷貝之鐵門遙控器開啟上開住宅後
    門之鐵捲門，並自其車上攜帶汽油桶（桶內裝有其於17日晚
    間購回為丁○○機車加油之汽油約2 公升餘，約50元之量）
    ，無故侵入丁○○之住宅，先至2 樓拉動瓦斯桶欲點火不成
    ，乃在1 、2 樓樓梯轉角處，踢翻汽油桶，讓汽油桶滾落1
    樓，而汽油則沿樓梯流出至樓梯口地面，接近鐵捲門處，並
    浸漬屋主置於該處之金紙、書籍紙箱。此時因丁○○在3 樓
    聽聞鐵捲門打開，有人侵入，亦以搖控器拉下鐵門，乙○○
    則趁鐵門將關閉之際，拿起汽油桶並鑽出屋外，以其所有打
    火機（未扣案）點燃香煙，再自鐵捲門將關時之縫隙丟入香
    煙點燃汽油（即接近1 樓樓梯口附近），放火燃燒上開現供
    人使用之住宅，火勢遂迅速隨著汽油沿樓梯擴散並向上燃燒
    ，致該住宅1 樓樓梯口附近磁磚、大理石地板剝落、屋主置
    於該處之書籍、紙箱燒燬、置於儲藏室內部堆積工具受火烤
    、後門走道處丁○○所有USY-232 號機車全毀、隔間毀損、
    2 樓廚具、傢俱、隔間、部分牆壁磁磚亦毀損，因未燒燬房
    屋主體結構，尚未使該住宅之主要效用喪失而未遂，丁○○
    、戊○○○（及孫女蔡昀儒）、張順義因聽聞樓下發生巨響
    ，且濃煙竄起，即倉惶自3 樓窗口逃出，該火勢經通報消防
    局人員現場灌救後，至同日下午3 時32分許撲滅。
二、案經丁○○訴由高雄市政府警察局前鎮分局移送台灣高雄地
    方法院檢察署檢察官偵查起訴。
    理  由
一、上訴人乙○○於原審固坦承分別有於上開時地與丁○○發生
    爭執，再與戊○○○見面時有激動之言詞，及在上開房屋發
    生火災時在屋外點煙等事實，惟矢口否認有恐嚇及侵入住宅
    、放火之犯行，辯稱：我與丁○○發生爭執時或有激烈言詞
    ，惟並無恐嚇之意，至於上開房屋發生火災時，我並未曾進
    入該屋，只是在屋外點煙，就聽到屋內「熀」的一聲，不知
    火從何而來，且警方鑑驗之起火點在鐵捲門馬達下方，如我
    有在屋內點火，馬達也會因熱受損，無法捲動關閉鐵門，我
    亦無法走出鐵門，以前我在偵查中及法院初訊中坦承放火犯
    行，係基於維護丁○○之感情因素，該自白並不實在云云。
    惟查：
（一）上訴人乙○○上開恐嚇犯行，業據證人丁○○、戊○○○
      於原審陳述明確，丁○○陳稱：「被告當時是11點多在大
      寮張順義家外面等我，我不敢出去，所以我打電話叫張順
      義回來，後來被告有跟張順義的兒子、媳婦講話，張順義
      的兒子有開門讓被告進去，然後我們就為了大眾銀行信用
      卡的事情爭吵，張順義回來後，張順義的兒子就要我們出
      去外面講話，被告在外面就有對我拉扯，他說他的車子沒
      有油了，要騎我的機車，我不讓他騎，他就拉我，張順義
      後來就騎我的機車幫被告叫車，被告趁張順義不在時，就
      對我恐嚇說要我死、他一個人配我們全家都沒有關係。後
      來張順義叫不到車子後，張順義騎我的機車回來，我叫住
      張順義，張順義就罵被告，那時候約是在下午1 點左右」
      （見原審卷第362 頁）；証人戊○○○於原審陳稱：「發
      生火災當天我在外面他說要開車載我去找我女兒（即丁○○），我沒有回答，被告就說我要載你，你不去，我還是
      不回答，被告就說我一個人配你們全部的人，我還是不回
      答，我站在外面，被告就開車離開」（見原審卷第191 頁
      ）。證人張順義於原審亦稱：「5 月18日那天我去上班，
      丁○○說她不敢回家，我告訴她，到我家住，後來我就去
      上班，回來她打電話說被告去她家，我叫他們2 人說，如
      果有什麼事情，請他們回家裡自行處理。」、「那天是被
      告到我的住處去找蔡小姐，我要他們回去自己家裡去處理
      ，然後他們也不回去，就在我家吵，後來我叫計程車來載
      他們回去，計程車尚未到達，他們就在我家巷口爭吵，爭
      吵完畢後，乙○○就開車回去了，丁○○不敢回去，我要
      丁○○回家與乙○○好好的講，我就與丁○○一起回去她
      家」等語（見原審卷第253 、254 頁），此核與證人丁○○所述爭執情節相符，上訴人乙○○於偵查中亦坦承曾對
      丁○○、戊○○○口出上開恐嚇言詞，上訴人乙○○供稱
      ：「（你當天是否有對丁○○說要以一命配她全家及同歸
      於盡？）當天中午，我在張順義家裡跟蔡吵架時，我對張
      順義說的，當時丁○○也在場」、「（同一天是否有對戊○○○說我脾氣不好，要以一命配你全家？）我是在泰瑞
      街（應為瑞泰街）與戊○○○談話時，我告訴她我之前與
      張順義對話的內容，所以有提到這句話」（見偵查卷第50
      頁），上訴人上開偵查中之供述，雖就其恐嚇所說對象（
      張順義或丁○○、戊○○○）及有無恐嚇意思，與證人所
      述略有出入，惟上訴人乙○○確曾口出上開恐嚇言語，仍
      堪認定，其嗣後翻異前詞，係卸責之詞，不足採信，其恐
      嚇犯行已堪認定。
（二）上訴人乙○○於上開時地侵入丁○○住宅放火之事實，已
      據上訴人乙○○於偵查中坦承：「（問：你是否在93年5
      月8 日（應為18日）到前鎮區丁○○家中放火？）：答：
      有」、「（問：汽油何來？）答：丁○○機車加油所剩下
      的」、「（問：你如何達到2 樓？）答：我把1 樓的搖控
      器開關打開後直接到2 樓」、「（問：你有把汽油拿到2
      樓？）答：汽油是放在2 樓的樓梯間，我要抽煙，不小心
      點煙引起火災」、「（問：當天你知道她在家中？）答：
      是」（見偵查卷第45頁）、「（問：今年5 月18日下午2
      點，是否在瑞泰街168 號3 樓點燃汽車縱火？）答：那是
      前一天早上，丁○○的機車沒有油了，我幫他買1 百元的
      汽油回來加，剩下半桶，我放在2 、3 樓轉角」、「（問
      ：如何點燃汽油？）答：因我與蔡吵架很生氣，我就下樓
      梯口，將汽油桶踢飛起來，汽油桶就由樓上沿著樓梯滾到
      1 樓，我也很快速地下樓梯，汽油是在我後面順著樓梯流
      下來的。蔡從樓上以遙控方式關鐵門，我趕緊出來，當時
      我口袋的香煙及打火機掉在地上，我坐在門外的地上，鐵
      門剩下1 個小細縫，我撿起打火機點香煙，接著火就燒起
      來了」「（問：點火地點？）答：1 樓鐵門外，當時鐵門
      只剩1 個小細縫，約1 包香煙的厚度」（見偵查卷第50頁
      ）；上訴人乙○○於原審準備及審判程序仍稱：「承認有
      放火事實，當天我和蔡小姐因為感情問題吵架，我要離開
      時因為她罵我三字經，汽油是前1 天我到加油站買來要給
      蔡小姐車子加油的，我下樓梯時踢翻油桶，汽油沿著鐵門
      流進去，丁○○快速拉下鐵門，我要出來的時候鐵門只剩
      下一點空隙，當時我抱著孩子一起鑽出來，我的香煙跟打
      火機一起掉出來，我把孩子推到車邊，然後我再把腳拉出
      來，把香煙及打火機一起撿起來，並將煙叼在嘴上，當時
      我坐在地上不知道汽油已經流出來了，我點火要抽菸就著
      火了」（見原審卷第119 頁）、「我承認有踢翻汽油桶，
      鑑定報告起火的地點是在金紙那邊，當時鐵門都拉下來了
      ，我就趕快鑽出去」等語（原審卷第180 頁）。上訴人乙○○嗣後雖辯稱其係為維護丁○○而才為不實自白，惟丁○○係本件縱火案件之被害人，有何須迴護之處，且上訴
      人乙○○自承踢翻汽油桶，讓汽油桶滾落1 樓，再乘鐵門
      將閉時鑽出鐵門外點火等情節，恰與火災調查報告認定本
      件火災之原因乃汽油類促燃劑引燃所致，其起火處在1 樓
      樓梯口處正相符合，若上訴人乙○○未身歷其境，而係杜
      撰上開自白，豈有正與火災發生過程相合之理，其嗣後翻
      異所辯，顯不可採。
（三）再者上訴人乙○○上開自白，核與證人丁○○、張順義於
      原審陳述之情節相符，證人丁○○、張順義證稱：火災前
      丁○○在該處3 樓時，因聽到鐵門開啟之聲音，認為係被
      告闖入，乃欲以遙控器關閉鐵門，其後見到被告至2 樓欲
      拖動瓦斯桶之「影子」等語（見原審卷第186 、187 、25
      6 頁），又經原審至上開現場履勘後，現場雖因已重新裝
      修不復舊觀，且於上開住宅3 樓處亦無法看到1 樓處有人
      進入，惟據丁○○證稱：該處2 樓往3 樓之樓梯牆壁面原
      為光滑材質，得由其光線折射看見人影，而證人楊黃佳琦
      即屋主丙○○之妻亦證稱：原鐵門開啟之聲響很大，在3
      樓即得聽聞等語（見原審卷第281 、282 頁）。再據火災
      調查報告所附火場現場相片編號四所示（原審卷第291 頁
      背面），該住宅2 樓之瓦斯桶鐵櫃，確有向外位移之情形
      ，並非一般居家正常之擺位，顯曾遭人拖動，益證上開證
      人之證詞應與事實相合，堪認上訴人乙○○有開啟鐵捲門
      侵入上開住宅後，欲至該處2 樓拖動瓦斯桶之行為。
（四）高雄市○鎮區○○街126 巷8 號房屋，係丁○○及其家人
      向屋主楊順義承租使用之住宅，業經證人丁○○於原審陳
      述在卷，該住宅於93年5 月18日下午3 時2 分許經通報發
      生火警，消防人員據報乃出動灌水搶救，至同日下午3 時
      32 分 許撲滅火勢。經消防局鑑驗科人員現場勘查結果，
      認為火災現場位於前鎮區○○街126 巷8 號1 樓樓梯口處
      附近（靠近1 樓後門門口處），起火後沿樓梯往上延燒，
      造成2 、3 樓煙燻，該戶因1 樓前門作為儲藏室出入口，
      樓上住戶係由1 樓後門進出，觀察瑞泰街126 巷8 號1 樓
      鐵捲門（後門）由地面呈現往上燃燒的痕跡。清理瑞泰街
      126 巷8 號1 樓樓梯口處（靠近後門處）附近，發現未燒
      毀之金紙、紙箱殘留有石油系縱火促燃劑（其中紙錢燒毀
      殘餘物經送內政部消防署鑑定均含檢出汽油類促燃劑成份
      ）、大理石地板殘屑未發現汽油殘留，復參考丁○○、張
      順義、戊○○○警詢筆錄，研判本案起火原因以不排除人
      為縱火引起火災之可能性較大，此有高雄市政府消防局93
      年7 月15日製火災原因調查報告書（含火災證物鑑定報告
      、火災現場平面及物品配置圖、火災現場照相資料等）1
      份在卷可憑。綜合上開火災調查所採跡證，可認定上開住
      宅發生火災，其原因乃汽油類促燃劑引燃所致，其起火處
      應在1 樓樓梯口處無誤。
（五）上訴人乙○○另辯以伊並無鐵門遙控器，且起火點既在鐵
      捲門下方，若鐵捲門馬達受熱後即無法捲動鐵門關閉，伊
      不可能進入屋內放火後，再關閉鐵門出來云云。惟證人丁○○於原審陳稱：「大概之前1 、2 天被告說他的車子沒
      有油了，要騎用我的機車去買油回來，我的機車鑰匙與鐵
      門鑰匙是在一起的，我不知道被告有無拷貝我的遙控器」
      等語（見原審卷第262 頁），是以上訴人乙○○確有取得
      證人丁○○鐵門遙控器私自拷貝之機會。再參以上訴人上
      開偵訊及原審初次審理中已供明係以遙控器打開鐵捲門，
      直接到2 樓，踢翻汽油桶，再趁丁○○以遙控器關閉鐵門
      之際，鑽出門外，在外以香煙點燃汽油等情節，如上所述
      ，可知上訴人乙○○應有私自拷貝丁○○之鐵捲門遙控鎖
      ，而且上訴人係利用丁○○關閉鐵門前之縫隙鑽出門外，
      在屋外點火，自無鐵門馬達因受熱無法關閉之情形，上訴
      人乙○○上開辯解，自不可採。
（六）至於上訴人乙○○上開偵訊及原審初次審理中自白伊係將
      汽油置放於2 、3 樓樓梯轉角處等情，因證人丁○○於原
      審陳稱：在家中並未見到油桶，被告都將油桶放在車上等
      語（見原審卷262 、363 頁），應認上訴人乙○○係於放
      火當時自車上攜帶油桶進入上開住宅。再因本件鑑識人員
      並未在火場中發現汽油桶之殘跡，可知上訴人乙○○應於
      鑽出門外之同時已將汽油桶攜出，尚難以本件未在火災現
      場發現汽油桶之殘跡，即認上訴人乙○○上開自白有何與
      事實不合之處，其自白應屬實在。
    綜上所述，上訴人縱火乙○○先前之自白應屬實在，其先後
    恐嚇丁○○、戊○○○2 人，復侵入丁○○之住宅放火之事
    實，事証明確，上訴人乙○○嗣後翻異係卸責之詞，不足採
    信，其犯行已堪認定。
二、上訴人乙○○放火之地點係告訴人丁○○平日居住之房屋，
    自屬現供人使用之住宅，核上訴人乙○○先後恐嚇丁○○、
    戊○○○所為，係犯刑法第305 條恐嚇危害安全罪，上訴人
    乙○○侵入丁○○住宅放火所為，係犯刑法第306 條第1 項
    侵入住宅罪、173 條第3 項、第1 項之放火燒燬「現供人使
    用」之住宅未遂罪。其中放火罪部分，因上開丁○○住宅，
    僅燒燬1 樓隔間、2 樓廚具、傢俱、隔間、部分牆壁磁磚、
    樓梯則因火烤燻黑，然隔間、家俱、牆壁磁磚、樓梯等並非
    房屋之構成部分或重要部分，是該住宅之重要部分或其居住
    效用，並未因起火燃燒而達到滅失之程度，亦未波及影響該
    棟建築物之整體結構，仍屬未遂階段，公訴人認應論以刑法
    第173 條第1 項之放火燒燬住宅既遂罪，尚有誤會。再上訴
    人乙○○行為雖亦燒燬住宅內之USY-232 機車、書籍、金紙
    及工具等物品，惟按刑法第173 條第1 項、第3 項之放火燒
    燬現有人使用之住宅罪，其直接被害法益為一般社會之公共
    安全，雖同時侵害私人財產法益，但仍以保護社會公共安全
    法益為重。放火行為原含有毀損性質，放火燒燬現供人使用
    之住宅罪，自係指供人居住房屋之整體而言，包括住宅本身
    及住宅內所有設備、傢俱、日常生活上之一切用品。一個放
    火行為若同時燒燬住宅與該住宅內所有其他物品，無論該其
    他物品為他人或自己所有，均不另成立刑法第175 條第1 項
    或同條第2 項之放火燒燬住宅以外他人或自己所有物罪（最
    高法院79年台上字第1471號判例參照）。是此部分物品之燒
    燬已包含於放火燒燬現供人使用之住宅未遂罪中，不另成立
    刑法第175 條第1 項之放火燒燬他人物品罪。上訴人乙○○
    先後所犯恐嚇危害安全罪，時間緊接，方法相同，所犯構成
    要件相同，顯係基於概括之犯意為之，此部分為連續犯，依
    刑法第56條規定，論以一罪。再上訴人乙○○所犯上開侵入
    住宅及放火燒燬現供人使用之住宅未遂罪間，有方法目的之
    牽連關係，應依刑法第55條之規定，從一重放火燒燬現供人
    使用之住宅未遂罪處斷。又上訴人乙○○係於不同時地先後
    恐嚇丁○○、戊○○○，並於離開現場後，再行折返侵入其
    住宅放火，顯係另行起意而為，其所犯上開恐嚇及放火二罪
    ，犯意各別，應分論併罰。公訴人雖未論及上訴人乙○○於
    93年5 月18日下午1 時許在高雄縣大寮鄉永芳村48之20號張
    順義住處前恐嚇丁○○之犯罪事實，惟此部分與前開論罪部
    分（即恐嚇戊○○○部分）有連續犯之裁判上一罪關係，依
    刑事訴訟法第267 條規定，應為起訴效力所及，本院自得併
    予審究。上訴人乙○○前曾於81年間因偽造有價證券及偽造
    文書案件，分別經臺灣高等法院臺中分院於81年5 月9 日判
    處有期徒刑5 年及1 年確定，應執行有期徒刑5 年10月，於
    民國83年11月11日假釋出獄，嗣因偽造文書案，經撤銷假釋
    ，於85年7 月2 日入監執行殘刑2 年11月19日；復因竊盜案
    件，於86年8 月8 日經法院判決應執行有期徒刑1 年確定，
    經合併定執行刑，並於87年11月3 日假釋出獄，而於89年4
    月19日縮刑期滿未經撤銷假釋以執行完畢論，有台灣高等法
    院被告全國前案紀錄表在卷可憑，其受有期徒刑執行完畢5
    年以內再犯本件有期徒刑以上刑之罪，為累犯，應依刑法第
    47條規定加重其刑，唯本刑為無期徒刑部分依法不得加重。
    再上開放火燒燬住宅未遂罪部分，上訴人乙○○已著手放火
    行為之實施，因消防隊在接獲報案後旋趕赴該處搶救，才未
    生房屋燒燬之結果，係屬障礙而不遂，應依刑法第26條前段
    之規定減輕其刑，並依法先加後減之。
三、公訴意旨另以：（一）被告乙○○於93年5 月18日下午向戊○○○恐嚇後，承前犯意，另在其瑞泰街住處向丁○○恐嚇
    稱：「如果不和我繼續同居，我就要以一命配以你全家的命
    」等語，致丁○○心生畏懼，因認被告乙○○此部分亦涉有
    刑法第305 條之恐嚇危害安全罪嫌。（二）原審實行公訴檢
    察官另以：被告乙○○於放火時，明知上開住宅尚有丁○○
    、張順義、戊○○○（及孫女蔡昀儒）等人在內，其仍悍然
    放火，顯有殺人之犯意，因認被告乙○○此部分另涉有刑法
    第271 條第2 項、第1 項之殺人未遂罪嫌。上訴人乙○○於
    原審堅決否認有於與戊○○○見面後，另恐嚇丁○○及殺人
    犯行，經查：（一）上訴人乙○○係於93年5 月18日下午1
    時許先高雄縣大寮鄉永芳村48之20號張順義住處前恐嚇丁○○，再於同日至其上開瑞泰街住處恐嚇戊○○○後即行離去
    ，其並未在該瑞泰街處恐嚇丁○○等情，業經證人丁○○於
    原審陳述在卷（見原審卷第321 頁），是以上訴人乙○○並
    無於93年5 月18日恐嚇戊○○○後，再恐嚇丁○○之舉。（
    二）被害人丁○○等人於上訴人乙○○放火時，正於上開住
    宅之3 樓，而上訴人乙○○侵入住宅後係先衝至2 樓，業經
    證人丁○○到庭證述在卷，並經本院認定如前，若上訴人乙○○果有致丁○○等人於死之故意，當可將汽油潑灑於2 、
    3 樓之處，而非本件起火之1 樓樓梯口，再上訴人乙○○於
    法院初次審理已自白其所引燃之汽油，係其為丁○○機車加
    油所用，僅約有2 公升，數量非多，再觀之上開住宅遭焚毀
    之內部設施，均集中於1 、2 樓部分，未達3 樓，而被害人
    丁○○等人於起火時，亦得自3 樓窗戶逃生等情，尚難認定
    上訴人乙○○放火時確有殺人之犯意存在，其殺人犯意並不
    能證明，此外復查無其他確切証据証明上訴人乙○○有此部
    分恐嚇及具殺人犯意情事，惟因公訴人認此部分與前開論罪
    之恐嚇危害安全部分及放火未遂部分，分別有連續犯、牽連
    犯之裁判上一罪關係，爰均不另為無罪之諭知，附此敘明。
四、原審適用刑法第305 條、第173 條第3 項、第1 項、第306
    條第1 項、第26條前段、56條、第55條、第47條、第51條第
    5 款、罰金罰鍰提高標準條例第1 條前段規定，並審酌上訴
    人乙○○素行不佳，因感情因素，即出言恐嚇曾有同居關係
    之被害人及其母親，致其心生畏懼，再以縱火之激烈方法引
    燃其住宅，致生公共危險，該住宅雖未完全喪失效用，然已
    使1 樓樓梯口附近磁磚、大理石地板剝落、屋主置於該處之
    書籍、紙箱燒燬、置於儲藏室內部堆積工具受火烤、後門走
    道處丁○○所有USY-232 號機車全毀、隔間毀損、2 樓廚具
    、傢俱、隔間、部分牆壁磁磚亦毀損，受損程度不輕等一切
    情狀，就恐嚇部分量處有期徒刑4 月，就放火燒燬住宅未遂
    部分量處有期徒刑6 年，並定其應執行為有期徒刑6 年2 月
    。並說明上訴人乙○○放火所使用之打火機、汽油桶等物，
    因未扣案，未免執行困難，其不予宣告沒收之理由。經核原
    判決認事用法並無不合，量刑及定執行刑亦屬適當，上訴人
    乙○○空言上訴，為無理由，應予駁回。
五、上訴人乙○○經合法傳喚無正當理由於審判期日不到庭，依
    法不待其陳述而逕行判決。
據上論結，應依刑事訴訟法第368 條、第371條，判決如主文。
本案經檢察官陳國全到庭執行職務。
中    華    民    國    95    年    3     月    28    日
                  刑事第六庭  審判長法  官  張盛喜
                                    法  官  李璧君
                                    法  官  范惠瑩
以上正本證明與原本無異。
恐嚇部分不得上訴。
放火部分如不服本判決應於收受本判決後10日內向本院提出上訴
書狀，其未敘述上訴理由者，並得於提起上訴後10日內向本院補
提理由書狀（均須按他造當事人之人數附繕本）「切勿逕送上級
法院」。
中    華    民    國    95    年    3     月    28    日
                                    書記官  林明威
附錄本件判決論罪科刑法條：
中華民國刑法第173條第1項、第3項
(放火或失火燒燬現住建築物及交通工具罪)
放火燒燬現供人使用之住宅或現有人所在之建築物、礦坑、火車
、電車或其他供水、陸、空公眾運輸之舟、車、航空機者，處無
期徒刑或7 年以上有期徒刑。
第 1 項之未遂犯罰之。
中華民國刑法第305條
(恐嚇危害安全罪)
以加害生命、身體、自由、名譽、財產之事，恐嚇他人致生危害
於安全者，處2 年以下有期徒刑、拘役或300 元以下罰金。
中華民國刑法第306條
(侵入住居罪)
無故侵入他人住宅、建築物或附連圍繞之土地或船艦者，處1 年
以下有期徒刑、拘役或300 元以下罰金。


司法院資訊處製作；財團法人民間司法改革基金會備份。
